Inventaris van het archief van de Nieuwe Hollandse Waterlinie, Secties 1 t/m 5
Nationaal Archief, Den Haag
Nieuwe Hollandse Waterlinie: Secties 1 t/m 5
Nieuwe Hollandse Waterlinie, Secties
1870-1922
3418
6.50 meter; 64 inventarisnummers.
Normale geschreven, getypte en gedrukte documenten, geen bijzondere handschriften. Het archief bevat kaarten en foto's.
Nationaal Archief, Den Haag
Commandant Nieuwe Hollandse Waterlinie
De Nieuwe Hollandse Waterlinie was een stelsel van forten en inundatiegebieden in de provincies Noord-Holland, Utrecht en Zuid-Holland. Het archief bevat voornamelijk correspondentie, kaarten en bouwtekeningen met betrekking tot de aanleg en onderhoud van deze defensiewerken. Andere onderwerpen zijn plannen met betrekking tot de verdediging van strategische doelen (bruggen, spoorwegen). Het grootste deel van het archief bestrijkt de mobilisatiejaren tijdens de Eerste Wereldoorlog.
Archiefvorming
Geschiedenis van het archiefbeheer
De verwerving van het archief
Het archief is krachtens bepalingen van de Archiefwet overgebracht.
3.09
Aanwijzingen voor de gebruiker
Openbaarheidsbeperkingen
Volledig openbaar.
Materiële beperkingen
Aanvraaginstructie
Openbare archiefstukken kunnen online worden aangevraagd en gereserveerd. U kunt dit ook via de terminals in de studiezaal van het Nationaal Archief doen. Om te kunnen reserveren dient u de volgende stappen te volgen:
U maakt een profiel aan op www.gahetna.nl, en logt vervolgens in
Via de archiefinventaris (alleen de beschrijvingen met rode nummers) selecteert u het gewenste archiefstuk door op de knop 'Reserveren' te klikken
In het volgende scherm geeft u aan op welke dag u het archiefstuk wilt inzien
Indien u zich bevindt in de studiezaal en een tafelnummer heeft ontvangen kunt u dit nummer vermelden. Als u geen tafelnummer heeft kunt u tafelnummer 777 laten staan
Vervolgens bevestigt u uw reservering door deze te versturen.
Verwant materiaal
Beschikbaarheid van kopieën
Beschrijving van de series en archiefbestanddelen
- Sectie 1 t/m 5
  - Brieven betreffende de samenwerking met de Groep Woudrichem en de verdediging beneden de rivieren., 1915; 9
    Dossiernummer 6889
    Pak MM 3
  - Verzameling instructiën betreffende de Groep Woudrichem ingeval van K.O., 1916; 11
    Dossiernummer 9033
    Pak MM 4
  - Verzameling overzichten betreffende het verschaffen van materieel., 1917-1918; 63
  - Registers van in- en uitgaande brieven., 1884-1916; 35-50
    - 1884-1894, 35
    - 1891-1896, 36
    - 1897-1904, 37
    - 1905-1909, 38
    - 1909-1913, 39
    - 1913-1914, 40
    - 1914-1915, 41
    - 1914-1915, 42
    - 1915, 43
    - 1915, 44
    - 1915, 45
    - 1915, 46
    - 1915, 47
    - 1915-1916, 48
    - 1916, 49
    - 1916, 50
  - Registers van in- en uitgaande brieven betreffende de Vesting Holland., 1916-1918; 51-62
    - 1916, 51
    - 1916, 52
    - 1916, 53
    - 1916, 54
    - 1916, 55
    - 1916-1917, 56
    - 1917, 57
    - 1917, 58
    - 1917, 59
    - 1917, 60
    - 1917, 61
    - 1917-1918, 62
  - Sectieregisters van in- en uitgaande archiefstukken., 1915-1916; 31
    Sectieregister A
    Sectieregister Schadegevallen
    Sectieregister Schadevergoeding
  - Drie registers betreffende in- en uitgaande brieven van de Schade-Commissie in de Nieuwe Hollandse Waterlinie., 1914-1916; 32
    Pak A 8
  - Register waarin de bestemmingen van het aangevraagde materieel zijn opgetekend., 1917-1918; 64
- Sectie 1
  - Stukken betreffende Bevelvoering, gezagsverhouding en over organisatorische aangelegenheden., 1.
    - Verslag van de Commissie tot herziening van de bewapening der Stelling Amsterdam en der Nieuwe Hollandse Waterlinie, uitgebracht aan Z.E. de Minister van Oorlog, deel I en II met bijlagen., 1911-1912; 17
      Pak MM 13
    - Circulaire betreffende gelijktijdige oproeping van Militie en Landweer bij de toepassing van artikel 185 der Grondwet, wegens oorlog of oorlogsgevaar., 1913; 4
      Dossiernummer 298
      Pak MM 2
    - Brieven betreffende de invoering van het Veldzakboekje., 1913; 4
      Dossiernummer 398
    - Verzameling brieven betreffende het fotograferen in de Stellingen waarvoor vergunning moet worden aangevraagd., 1914-1918; 4
      Dossiernummer 1514
    - Stafkaart van de Nieuwe Hollandse Waterlinie waarop aangegeven de scheidingslijn met de aanduiding van de bewakingsstroken., 1915; 18
      Pak MM 14
    - Circulaires van Generaal Snijders over het in veiligheid brengen van rijks- en gemeentekassen., 1915; 8
      Dossiernummer 7639
    - Brief betreffende de gezagsverhouding van de Groepcommandanten en de Bataljons Landweer- Infanterie., 1915-1916; 8
      Dossiernummer 1303
    - Financiële verantwoordingen van de Linie Hoofdkwartier, van de Administrateur en van de Groepsstafkwartieren., 1916; 2
      Pak AA 9
    - Circulaires van Generaal Snijders over de verzorging van de geheime archieven in mobilisatie- en oorlogstijd., 1916; 10
      Dossiernummer 27
    - Circulaires van Generaal Snijders over de dienstcorrespondentie en ingediende tabellarische rapporten., 1916; 10
      Dossiernummer 1143
    - Schets met bijbehorende brieven over de aansluiting van de Stelling Amsterdam, Nieuwe Hollandse Waterlinie Wilnis, Donkereind, Boterkade en Nieuw ter Aa., 1916; 10
      Dossiernummer 8420
    - Verzameling dossiers betreffende de verstrekte bezetting en bewapening der Nieuwe Hollandse Waterlinie., 1916-1917; 10
      Dossiernummer 3371
    - Verzameling stukken betreffende het terugtrekken uit Zuiden- en Oostelijke provinciën van metaalbewerkers en hun leiders ingeval van een dreigende oorlog met Duitsland., 1916-1918; 10
      Afvoer van metaalvoorraden.
      Dossiernummer 8411
    - Brieven en een beschouwing over de toestand "Verdediging van het vermogen der Nieuwe Hollandse Waterlinie en van de Stelling Amsterdam., 1917; 13
      Verslag van een bijéénkomst gehouden in het Kabinet van het Ministerie van Oorlog op 14-6-1917.
      Dossiernummer 370
      Pak MM 5
    - Brieven betreffende het vissen in de portgrachten., 1917; 13
      Dossiernummer 2433
    - Financiële verantwoordingen van de Linie Hoofdkwartier, van de Administrateur en van de Groepsstafkwartieren., 1917; 3
      Pak AA 10
    - Brieven, een onderzoek en een rapport omtrent de sterkte van enkele onderdelen van de Nieuwe Hollandse Waterlinie bij de uitrukkende diensten en de verdere oefeningen en werkzaamheden op 20 of 21 augustus 1917 (Sterkteopgaven.), 13
      Dossiernummer 17349
      Pak 5
    - Brieven betreffende het vervoer van 20.000 ton aardappelenvezel van de aardappelmeelfabrieken naar Zuid- Holland onder militair toezicht en bewaking., 1917; 13
      Dossiernummer 21017
    - Schema van de Gezagsverhoudingen in de Stelling., 1917; 27
      Dossiernummer 5768
      Pak AA 4
    - Brieven betreffende de papierbezuiniging., 1917-1919; 13
      Dossiernummer 25337
  - Archiefstukken betreffende de Groepen Blauwkapel, Lunetten, Naarden, Nieuwersluis en Woudrichem., 2.
    - Groep Blauwkapel:
      - Memorie van verdediging met bijbehorende kaarten., 15
        Pak 11
      - Bewapeningstaten., 1907; 4
        Dossiernummer 1274
        Pak MM 11
      - Verzameling stukken betreffende de verdediging van de Groep., 1921?; 22
        Kaarten en een regeling gewondenvervoer.
        Pak MM 17
    - Groep Lunetten:
      - Memorie van verdediging met bijbehorende kaarten., 15
      - Bewapeningsstaten van de Groep., 1907; 4
        Pak MM 1
      - Verzameling memoriën van verdediging betreffende de Groep met bijbehorende kaarten., vóór 1914; 23
        Pak MM 18
    - Groep Naarden:
      - Register van in- en uitgaande brieven van 28 juli tot 29 sept. 1870., 7
      - Register van in- en uitgaande brieven C. Utr. Linie., 22 juli tot 29 september 1870; 7
        Curciosa: Aanvaarding van het Opperbevelhebberschap van het mobiele leger door de Prins van Oranje etc. etc.
        Personeelsinformatie: C-Utrechtse Linie: Gem. Msj. Adj. i.b.d. des Konings van Limburg Stirum. C- vesting Naarden, Kolonel Gerlach later Maj. Bunnink. C- Stelling den Helder, Kolonel Engelvaart. Opheffing Commando Utrechtse Linie, Z.M. besluit van 22-9-1870 nr.4.
        Dossiernummer C.Utr.Linie
      - Bewapeningsstaten van de Groep., 1907; 4
      - Verzameling brieven betreffende Landsverdediging o.q. mobilisatie over de bezetting van de voorstelling om Naarden door de late Divisie., 1914-1916; 4
        Verzameling foto's van de situatie.
        Dossiernummer 2496
      - Verzameling stukken betreffende de verdediging van de Groep Naarden., 1914-1916; 19
        Inrichting en verdediging van de Stelling Naarden met bijbehorende kaarten.
        Dossiernummer 4948
      - Aankondiging van een bezoek van H.M. de Koningin aan de aangelegde werken in de Veldstelling bezuiden Naarden op maandag 29 maart 1915., 8
        Dossiernummer 6890
      - Verzameling stukken betreffende een te houden oefening door de I Divisie in de Stelling Naarden., 1915-1916; 26
        Belangrijke stukken.
        Pak AA 3
      - Verzameling brieven betreffende oefeningen op de kaart met Officieren van de 1ste Dvivisie ter behandeling van de inrichting en verdediging van de z.g. Stelling Naarden van 8-18 maart 1915., 8
        Dossiernummer 3379
      - Verzameling brieven betreffende de Stelling en Groep Naarden., 1915-1918; 8
        Medewerking van de Marine bij de verdediging van de Groep.
        Beveiliging van de Keel van Naarden en van Groot Naarden aan de zeezijde.
        Dossiernummer 4323
      - Verzameling stukken betreffende de landsverdediging van de Groep Naarden. Voorpostendienst in de Groep. Overzicht van het stelsel van verdediging. Stafkaarten., 1915-1918; 8
        Dossiernummer 7201
      - Verzameling brieven betreffende de organisatie van te nemen maatregelen tegen luchtaanvallen door de Groep Naarden., 1916-1918; 10
        Dossiernummer 8157
      - Memorie van verdediging betreffende de verdediging van de Groep., 1915-1917; 18
      - Overzichtskaart betreffende de Groep Naarden inzake de verbindingsdienst., 1917; 18
        Schetskaarten betreffende de telefoonaanleg etc.
        Dossiernummer 5883
      - Brieven betreffende de Verbindingsdienst welke onderhouden zal worden door Postduiven tussen de Groepen Naarden en Weesp., 1917; 13
        Dossiernummer 8569
    - Groep Nieuwersluis:
      - Memorie van verdediging., Ongedateerd; 15
      - Bewapeningsstaten van de Groep., 1907; 4
      - Verzameling stukken betreffende de verdediging van de Groep., 22
        Boekje over de technische voorbereiding van de afsluiting en droogmaking van de Zuiderzee.
      - Verzameling memoriën van verdediging met bijbehorende kaarten., vóór 1914; 20
        Pak MM 16
      - Brieven betreffende de verbinding tussen de Groep Nieuwersluis van de Hollandse Waterlinie en de Stelling Amsterdam met bijbehorende Stafkaarten., 1915-1917; 8
        Dossiernummer 27202
    - Groep Woudrichem:
      - Memorie van verdediging van de Groep met bijbehorende kaarten., 16
        Pak MM 12
      - Bewapeningsstaten van het Groepsgebied Woudrichem., 1907; 4
      - Brieven betreffende de verdediging van de beneden rivieren in samenwerking met III Divisie., 1915; 8
        Verslag.
        Dossiernummer 7307
      - Brieven betreffende afsluiting van vaarwaters in het Groepsgebied Woudrichem., 1915; 8
        Brugvernieling.
        Instructie overtochtsmiddelen.
        Dossiernummer 3587
  - Stukken betreffende het verdedigen of van het vernietigen van Bruggen., 3.
    - Brief betreffende de brugvernieling bij Keizersveer., 1915; 8
      Dossiernummer 13996
    - Memorie van Verdediging over de Stelling Amsterdam., 1915; 10
      Schets van de opstelling der veiligheidsbezetting van de Groep Diemerbrug.
      Dossiernummer 28295
    - Instructiën voor de Bewakingsdetachement van de hulpbrug en bruggen bij Keizersveer en Drongelen., 1916; 10
      Dossiernummer 869
    - Brief van Generaal Snijders betreffende het vernielen van bruggen o.a. bij Westerpoort i.v.m. de opheffing van het Fort Westervoort als verdedigingsmiddel., 1916; 13
      Dossiernummer 28811
    - Verzameling instructiën t.a.v. de Dekkingsdetachementen nabij de bruggen te Keizersveer, Drongelen en Hedel., 1916-1917; 13
      Dossiernummer 23419
    - Schets en berekening voor de brug Gorinchem-Sleeswijk waar het Detachement Zaltbommel een varende Pontonbrug (trein) zal bouwen., 1917; 13
      Dossiernummer 20540
  - Stukken betreffende mobilisatie-aangelegenheden, verlofregelingen welke daarmede verband houden., 4.
    - Opgave van de door een Compagnie Vesting- Artillerie mee te nemen voorwerpen op grond van punt 54 van het Mobilisatiebesluit, "Aktieve Leger"., 1908-1909; 4
      Dossiernummer 952
    - Verzameling brieven betreffende de Veldpostdienst bij Mobilisatie., 1914; 4
      Dossiernummer 1276
    - Verzameling stukken betreffende voorschriften voor mobilisatie-aangelegenheden., 1915-1918; 8
      Aanwijzingen voor de Veiligheidsdienst.
      Instructiën.
      Voorpostenbevelen.
      Dossiernummer 27312
    - Verzameling brieven betreffende voorbereidingen met aanplakbiljetten daarvoor, voor de 2e Mobilisatie., 1915-1918; 8
      Oproeping van de Landstorm.
      Aanwijzingen voor de Burgemeesters.
      Onderzoek voor de voorbereiding door de Burgermeesters.
      Dossiernummer 11863
    - Verzameling stukken betreffende mobilisatierapporten en verslagen., 1915-1919; 8
      Aanwijzingen tot het opmaken van.
      Verloop van de Mobilisatie in de Stellingen en Porten.
      Gegevens voor de samenstelling.
      Dossiernummer 13585
    - Brieven betreffende de beperking van verlof en bewegingsvrijheid i.v.m. de 2e Mobilisatie., 1916; 10
      Dossiernummer 7452
    - Brieven betreffende maatregelen ter beperking van het verkeer etc. inzake de 2e Mobilisatie., 1916; 10
      Dossiernummer 7661
    - Circulaire van Generaal Snijders betreffende het intrekken van verloven m.i.v. 1-6-1916., 13
      Dossiernummer 12061
    - Brief met overzicht betreffende de Groepering van de Landweer-Battaljons en Reserve- Battaljons ingeval van terugroeping der verlofgangers bij O.P.O. en bij K.O., 1916; 13
      Dossiernummer 12453
    - Brieven o.a. van Generaal Snijders over een onderzoek naar de regeling van een 2e Mobilisatie., 1916-1917; 13
      Dossiernummer 26570
    - Brieven betreffende het plaatsen op een telegram "Geen verloven meer verlenen"., 1917; 13
      Dossiernummer 8577
    - Circulaire betreffende een richtlijn voor het verlof van de najaarsploeg 1914 etc., 1917; 13
      Dossiernummer 10929
    - Brieven en een verslag over de opkomst onder de wapenen van het Res. 16 Landweer Infanterie te Nijmegen van 23 juli t/m 26 juli 1917., 13
      Dossiernummer 15641
  - Memoriën van verdediging., 5.
    - Verzameling memoriën van verdediging van Groepen: - Nieuwe Hollandse Waterlinie benoorden de Lek door Generaal Majoor b.d. van Exter; - Nieuwe Hollandse Waterlinie benoorden de Lek door Generaal Majoor b.d. J.M. Roelants; - Overzichtkaart van de Nieuwe Hollandse Waterlinie 1:25.000 in 3 bladen; - Nieuwe Hollandse Waterlinie, bijlagen Va, VIa en b,VIII,XXI en XXX., 1874-1912; 17
    - Incomplete verzameling memoriën van verdediging van de Groepen: Naarden, Nieuwersluis, Blauwkapel, Utrecht en Lunetten met bijbehorende situatietekeningen., jaar: onbekend; 15
    - Verzameling memoriën van verdediging van de Groepen: Vreeswijk (incompleet), Merwede en de bijlagen U en T, Gorinchem en Woudrichem met bijbehorende situatietekeningen., jaar: onbekend; 16
      Dossiernummer
    - Verzameling memoriën van verdediging van de Groep: Blauwkapel., 1917; 21
      a. beschouwingen over de verdediging.
      b. verdedigingsbevelen.
      c. overzichtskaart.
      Dossiernummer 2294
  - Stukken betreffende de oprichting en opheffing van Legeronderdelen., 6.
    - Brieven en de organisatie betreffende de oprichting van Etappentroepen samengesteld in 48 Etappen Compagnieën., 1917-1918; 13
      Dossiernummer 21995
  - Stukken betreffende Vliegtuigen, Luchtwachtdiensten en Luchtbescherming., 7.
    - Toelichting over de meldingen door Luchtwachtalarmposten en de werking van de Groepsluchtwachtbureaus., 1916; 13
      Dossiernummer 11243
    - Circulaire van Generaal Snijders en bijbehorende brieven betreffende de luchtbescherming in tijd van oorlog en maatregelen te bescherming van de burgerbevolking van Amsterdam, Rotterdam en 's-Gravenhage., 1916-1918; 10
      Dossiernummer 4514
  - Inlichtingen en bezoeken van en door militairen over vreemde Legers., 8.
    - Aantekeningen uit het rapport van Ritmeester Nierstrasz over zijn verblijf aan het Duitse Front (West) in Elzas- Lotharingen ten zuiden van Verdun., 1917; 13
      Dossiernummer 22885
  - Stukken betreffende de Triangulatiedienst en over driehoeksmetingen., 9.
    - Rapport over de Triangulatiedienst Nieuwe Hollandse Waterlinie, deel 1 en 2 met bijbehorende kaarten., 1881; 33
      Pak AA 24
    - - Boek betreffende Triangulatie van enige punten in de Nieuwe Hollandse Waterlinie, opgesteld in Utrecht., - Boek over de Triangulation de Royaume des Pays- Bas betreffende Driehoeksmetingen, 1903.; - Boek over de Nederlandse Driehoeksmetingen over Rechthoekige coördinaten met een kaart, deel 1 en 2, 1909-1910.; - Coördinatenlijst en een korte beschrijving over de gang der metingen.; 1883-1910; 28
  - Stukken betreffende Inundatie- aangelegenheden., 10.
    - Verzameling brieven betreffende Inundatie- aangelegenheden., 1906-1918; 33
      Instructies en beschouwingen.
      Dossiernummer 50
    - Verzameling instructiën voor de Dekkings- detachementen voor de bewaking van Inundatiemiddelen Kromme- Rijn en Linge., 1913-1914; 4
      Dossiernummer 1382
    - Nota betreffende de maatregelen in het belang van de Inundatiën in de Nieuwe Hollandse Waterlinie te nemen, ingeval tot afdamming van het Pannerdense Kanaal door een strijdmacht wordt overgegaan., 1917; 13
      Dossiernummer 295
  - Stukken betreffende de Geneeskundige Dienst., 11.
    - Brief betreffende hygiënische maatregelen voor de troep., 1917; 13
      Dossiernummer 22256
  - Stukken betreffende de verdediging van rivieren en havens., 12.
    - Brieven betreffende het wegvoeren van vaartuigen bij oorlog of bij oorlogsgevaar., 1915-1916; 8
      Dossiernummer 8517
    - Instructiën betreffende motor- en sleepboten., 1916; 10
    - Brieven betreffende de overtochtsmiddelen over de grote rivieren bij operatiën van het in Noord- Brabant opgestelde Veldleger in noordelijke richting., 1916; 13
      Dossiernummer 16390
    - Brieven betreffende de afsluitingen te water oa. van de havens aan de Bergse Maas e.d., 1916; 13
      Dossiernummer 17995
    - Telegram betreffende de IJsbestrijding in verband met de verdediging van rivieren, kanalen en havens., 1917; 13
      Dossiernummer 27020
  - Stukken betreffende het Militair Gezag en over Censuur., 13.
    - Verzameling stukken betreffende aanwijzingen inzake de Censuur na afkondiging van de Staat van Beleg., 1916; 10
      Dossiernummer 7602
  - Stukken betreffende de Spoorwegen en vervoer met de Spoorwegen., 14.
    - Brieven betreffende het vervoer van de Burgerbevolking., 1916; 13
      Dossiernummer 10209
    - Brieven betreffende het inlijven bij de militaire macht van het personeel van de werktreinen van de spoorwegen., 1916; 10
      Dossiernummer 9349
    - Verzameling brieven betreffende o.a. instructiën over het vernietigen van spoorwegenwerkplaatsen., 1916-1918; 10
      Registratie metaalbewerkers.
      Verbintenissen bij de ongewapende Landstorm etc. etc.
      Dossiernummer 9350
    - Verzameling instructiën voor het ontruimen van spoorwegwerkplaatsen en over de fabriek "Werkspoor" te Zuilen., 1916-1918; 13
      Dossiernummer 24772
    - Verzameling brieven en instructies betreffende de Spoorwegbewaking door de oudste recrutenploegen., 1917-1919; 13
      Dossiernummer 7391
  - Stukken betreffende de Telegraaf- en Telefoondienst., 15.
    - Verzameling brieven betreffende maatregelen tot het onbruikbaar maken van de telegrafische- en telefoongemeenschap., 1914-1918; 4
      Zie inliggende onderscheidingstekenen voor de Landstormers.
  - Stukken betreffende het houden van oefeningen in het verdedigen van de Stelling., 16.
    - Verzameling stukken betreffende het houden van een oefening door de gehele Groep in de Nieuwe Hollandse Waterlinie van 14 t/m 24 september 1908., 24
      Dossiernummer 187
    - Verzameling stukken betreffende het houden van een oefening Lekacces, 1910; 25
      Dossiernummer 523 O
    - Verzameling stukken betreffende het houden van een oefening in de Lekacces., 1911; 25
      Onderstellingen en bevelen.
    - Verzameling stukken betreffende de grondslag voor de oefening "Lingacces" in 1914., 26
    - Verzameling stukken betreffende een oefening in de Lekacces van 6 juni - 9 juli 1915., 26
      Stukken uitgegaan van de leiding.
      Verslag van de oefening op 7 juli.
      Verslag uitoefening scheidsrechtelijke dienst.
      Dossiernummer 14452
    - Brieven betreffende de kaderoefeningen in de positie IJmuiden ingeval van K.O., 1916; 26
      Dossiernummer 7372
    - Verzameling stukken betreffende een Kaderoefening in het terrein van 19 juli t/m 22 juli 1917 met II Divisie., 27
      Bevelendossier.
    - Verzameling stukken betreffende een Kaderoefening in het terrein met II Divisie van 19 juli t/m 22 juli 1917., 27
      Aanwijzingen en gegevens voor de Artillerie.
    - Verzameling stukken betreffende de Kaderoefening in het terrein met II Divisie., 1917; 27
      Verzameling Stafkaarten.
    - Verzameling stukken betreffende de Kaderoefening op het terrein in de Nieuwe Hollandse Waterlinie in samenwerking met IV Divisie van 9-12 oktober 1917., 27
      Lek- Waalfront.
      Stukken van de leiding.
    - Verzameling stukken betreffende de Kaderoefening in het terrein in de Nieuwe Hollandse Waterlinie in samenwerking met II Divisie., 1917; 27
      Verkenningsdienst.
      Concept van de oefening.
      Schema gezagsverhoudingen.
      Overzicht van de gehouden bespreking.
      Groepsvluchtoorden.
  - Stukken betreffende het beschikbaar stellen van materieel en munitie., 17.
    - Bewapeningsstaten van de Groepen Naarden, Nieuwersluis, Blauwkapel, Lunetten, Vreeswijk, Gorinchem en Woudrichem., 1907; 4
    - Brieven en een instructie betreffende de aanvulling in oorlogstijd van munitie en ander Artilleriematerieel., 13
      Dossiernummer 4473
    - Brieven en een opgave voor benodigd materieel in de Nieuwe Hollandse Waterlinie., 1917-1918; 13
      Dossiernummer 1791
  - Personeelsaangelegenheden., 18.
    - Verzameling voorlopige Vredesinstructiën voor Liniecommandanten met aanvullingsbepalingen voor de Chef Staf belast met de Bureaudienst., 1909; 4
      Afzonderlijke bepalingen voor de Magazijnmeesters der Artillerie.
      Instructie voor de Kapitein Intendant.
    - Verzameling brieven betreffende het beschikbaarstellen van Rijksveldwacht in de verdedigingsstellingen vóór- en tijdens een mobilisatie., 1913-1920; 4
      Dossiernummer 1155
    - Verzameling stukken betreffende het Vrijwillig Militair Motor- en Automobielkorps., 1914-1915; 4
      Dragen van uniformen.
      Verbintenissen bij Landstorm.
      Rapport ongeval Vrijwillige motorrijder W.J.W. van der Hoop.
      Rechten t.a.v. inkwartiering.
      Dossiernummer 2123
    - Brieven betreffende de instelling en benoeming van Reserve officieren van Speciale Diensten. (zie K.B. van 30-10-1915. nr. 41), 1916; 10
      Dossiernummer 1225
    - Brieven betreffende de Commandovoering over het Landstormkorps van de Nieuwe Hollandse Waterlinie., 1917; 13
      Aanstelling en ontslag van Reserve Majoor Titulair A.C.W. Janssen.
      Dossiernummer 26669
  - Stukken betreffende de opleiding van militairen en over de opleiding van Legeronderdelen., 19.